臺灣新竹地方法院交通事件裁定　　　　100年度交聲字第173號
移送機關即
原處分機關　交通部公路總局新竹區監理所
異　議　人
即受處分人　林秀月即林襄琦、林.
上列異議人因違反道路交通管理處罰條例案件，對交通部公路總
局新竹區監理所民國100年1月20日竹監營字第裁50-E00000000號
所為之違反道路交通管理事件裁決處分，聲明異議，本院裁定如
下：
    主  文
異議駁回。
    理  由
一按：
(一)受處分人，不服主管機關所為之處罰，得於接到裁決書之翌日
  起20日內，向管轄地方法院聲明異議；又法院認聲明異議不合
  法律上之程式，且無從補正者，應以裁定駁回之，道路交通管
  理處罰條例第87條第1 項、道路交通事件處理辦法第17條分別
  定有明文。而上述為交通異議事件之程式規定，為聲明異議之
  合法要件，受處分人之聲明異議自須合於此項程式規定，法院
  始得受理為實體之審查。
(二)處理違反道路交通管理事件，有關文書送達之程序，依行政程
  序法之規定，違反道路交通管理事件統一裁罰基準及處理細則
  第5 條亦定有明文。而行政程序法第72條第1 項前段、第73條
  第1 項、第74條第1 項已明文規定「送達，於應受送達人之住
  居所、事務所或營業所為之」、「於應送達處所不獲會晤應受
  送達人時，得將文書付與有辨別事理能力之同居人、受僱人或
  應送達處所之接收郵件人員」、「送達，不能依前二條規定為
  之者，得將文書寄存送達地之地方自治或警察機關，並作送達
  通知書兩份，一份黏貼於應受送達人住居所、事務所、營業所
  或其就業處所門首，另一份交由鄰居轉交或置於該送達處所信
  箱或其他適當位置，以為送達。前項情形，由郵政機關為送達
  者，得將文書寄存於送達地之郵政機關。」且按於民國99年1
  月13日修正之行政訴訟法第73條第3 項規定「寄存送達，自寄
  存之日起，經十日發生效力。」雖行政程序法並無相同或準用
  之規定，但本於行政程序與行政訴訟程序性質之相近，於違反
  道路交通管理事件之相關文書送達，自應類推適用前揭行政訴
  訟法之規定，認自寄存之日起經10日即生送達之效力。
(三)行為人有交通管理處罰條例之情形者，應填製舉發違反道路交
  通管理事件通知單，並於被通知人欄予以勾記，其通知聯依下
  列規定辦理：一  當場舉發者，應填記駕駛人或行為人姓名、
  性別、出生年月日、地址、身分證統一編號及車主姓名、地址
  、車牌號碼、車輛種類。被查獲之駕駛人或行為人為受處分人
  時，應於填記通知單後將通知聯交付該駕駛人或行為人簽名或
  蓋章收受之；拒絕簽章者，仍應將通知聯交付該駕駛人或行為
  人收受，並記明其事由及交付之時間；拒絕收受者，應告知其
  應到案時間及處所，並記明事由與告知事項，視為已收受，違
  反道路交通管理事件統一裁罰基準及處理細則第11條第1 項第
  1 款規定甚明。是以，本件違規事實，既經舉發員警當場予以
  告知並依法填記異議人之姓名、性別、出生年月日、地址、身
  分證統一編號及車主姓名、地址、車牌號碼等資料製單予以當
  場舉發，警員在異議人拒絕簽收舉發通知單後，復於舉發通知
  單上收受通知聯者簽章欄內註記「已告知當事人到案處所，當
  事人拒簽無理由拒收」等字樣，有本件舉發通知單移送聯影本
  1 紙在卷可徵（本院卷第5 頁），依前揭法文規定，本件舉發
  通知單在異議人拒絕簽收後，舉發警員記明其事由時，即視為
  異議人業已收受，於法並無不合，依法自無另行寄發本件舉發
  通知單之必要，合先敘明。
二查：
(一)本件原處分機關即交通部公路總局新竹區監理所於100 年1 月
  20日作成之竹監營字第裁00-00000000 號違反道路交通管理事
  件裁決書（下稱本件裁決書），係送達於異議人即受處分人林
  秀月即林襄琦（下稱異議人）之戶籍地址：新竹縣竹北市○○
  路277 巷17號8 樓，惟因未獲會晤異議人本人，亦無受領文書
  之同居人、受雇人或應受送達處所接收郵件人員，本件裁決書
  乃於100 年1 月25日寄存於送達地之竹北六家郵局，並作送達
  通知書2 份，1 份黏貼於應受送達人住所門首，另1 份置於上
  開受送達處所信箱或其他適當位置，以為送達等情，有異議人
  之全戶戶籍資料（完整姓名）查詢結果、交通部公路總局新竹
  區監理所送達證書影本各1 份在卷可稽（本院卷第12、25頁）
  ，依上開說明，應認原處分機關已將本件裁決書合法送達予異
  議人，且應以寄存之日起經過10日（即100 年2 月4 日）視為
  異議人收受送達之日期而發生送達之效力。
(二)因此，異議人如對原處分機關前開裁決有所不服而欲提起異議
  ，依照首揭說明，異議期間為20日，此觀本件裁決書下方記載
  「受處分人不服處罰者，得於接到裁決書之翌日起20日內，以
  司法狀紙提出聲明異議，載明裁決日期、字號及理由，交由本
  （新竹區監理所）所轉送管轄地方法院」等字句甚明；又本件
  處罰機關即原處分機關交通部公路總局新竹區監理所，係位在
  新竹縣新埔鎮○○路○ 段58號，而異議人係居住於新竹縣竹北
  市○○路277 巷17號8 樓，依法院訴訟當事人在途期間標準第
  4 條第1 項第2 款規定，非居住於處罰機關所在之鄉、鎮、市
  ，但居住於受理聲明異議案件法院之管轄區域者，依該標準第
  2 條第1 款中之「地方法院在途期間」欄所載日數，扣除在途
  期間，即有2 日在途期間之扣除，從而，異議人聲明異議之期
  間即應自裁決書送達生效日之翌日即100 年2 月5 日起算至10
  0 年2 月24日止，復扣除在途期間2 日，即為100 年2 月26日
  ，惟該日適為休息日（星期六），延至次日即2 月27日仍為休
  息日（星期日），再次1 日即2 月28日復為國定假日，自應以
  3 月1 日代之，故異議人至遲應於100 年3 月1 日向原處分機
  關聲明異議，方符規定，然其卻迄至100 年3 月14日始向原處
  分機關提出本件聲明異議（關於計算提出聲明異議有無逾期之
  基準，非以異議人書寫聲明異議狀或將聲明異議狀付郵之日期
  為計算基準，而係以聲明異議狀到達監理所之日期為準，附此
  敘明），此有聲明異議狀暨其上收文章戳1 枚及移送書各1 份
  在卷可據（本院卷第2 、13頁），揆諸上揭規定，本件異議顯
  然已逾道路交通管理處罰條例第87條第1 項所定之20日不變期
  間，且無從補正使其合法，自應予以駁回。
據上論斷，應依道路交通事件處理辦法第17條，裁定如主文。
中    華    民    國    100     年    5    月    13   日
                  交通法庭      法  官  周美玲
以上正本證明與原本無異。
如不服本裁定，應於裁定送達後5日內向本院提出抗告狀。
中    華    民    國    100     年    5     月   13   日
                                書記官  蕭惠婷